臺灣臺南地方法院刑事裁定
110年度聲字第1797號
聲  請  人  黃光平



上列聲請人因聲請交付法庭錄影光碟案件，聲請付與錄音光碟本
，本院裁定如下：
    主  文
聲請人於繳付相關費用後，准予轉拷交付本院一○五年度訴字第
九四三號案件，如附表所示各次開庭期日之法庭錄音光碟，並禁
止再行轉拷利用。
聲請人就主文第一項所示錄音光碟內容，不得散布、公開播送，
或為非正當目的使用。 
其餘聲請(本院109年度聲字第1687、1697號交付錄音光碟部分）
駁回。
    理  由
一、聲請意旨如附件聲請狀所載。
二、按當事人及依法得聲請閱覽卷宗之人，因主張或維護其法律
    上利益，得於開庭翌日起至裁判確定後6個月內，繳納費用
    聲請法院許可交付法庭錄音或錄影內容，但經判處死刑、無
    期徒刑或十年以上有期徒刑之案件，得於裁判確定後二年內
    聲請，法院組織法第90條之1前段定有明文。又持有法庭錄
    音內容之人，就取得之錄音內容，不得散布、公開播送，或
    為非正當目的使用；法院就許可交付之法庭錄音、錄影內容
    ，應為適當之加密措施，並得為禁止轉拷之限制利用措施，
    法院組織法第90條之4第1項及法院辦理聲請交付法庭錄音錄
    影內容應行注意事項第6點亦分別有明文規定。
三、本件聲請人前所聲請之本院109年度聲字第1687、1697號交
    付錄音光碟案件，前經本院於民國109年10月29日、11月17
    日訊問後，於110年1月11日裁定，並於同年1月25日確定。
    依上開規定，聲請人應於6個月內即7月25日前提出聲請。惟
    聲請人係於110年10月29日始具狀聲請，有聲請狀上法務部○
    ○○○○○○收件章日期可稽，已逾上開法定期限，揆諸前開法律
    規定及說明，其聲請於法未合，且無從補正，應予駁回。
四、至聲請人所聲請本院105年度訴字第943號案件，如附表所示
    之各次開庭錄音部分，經查，聲請人即該案被告因販賣毒品
    經判處10年以上有期徒刑，而該案於109年1月16日為最高法
    院駁回上訴確定，是距聲請人聲請之時，尚未逾2年，是聲
    請人此部分聲請與法並無不合，應予准許。　　
據上論斷，應依刑事訴訟法第220條，裁定如主文。
中　　華　　民　　國　　111 　年　　1 　　月　　24　　日
　　　　　　　　　刑事第十庭    審判長法　官　劉怡孜
　　　　　　　　　 
　　　　　　　　　                    法  官  陳欽賢
　　　　　　　　　
　　　　　　　　　                    法  官  潘明彥
以上正本證明與原本無異。
如不服本裁定，應於收受送達後5日內向本院提出抗告狀。（應
附繕本）
                                      書記官  黃瓊蘭
中　　華　　民　　國　　111 　年　　1 　　月　　26　　日
附表 聲請人於本院105年度訴字第943號案件開庭期日如下
105年12月23日 訊問庭 106年1月10日  準備程序 106年1月23日  審判程序(黃光平以證人身分出庭) 106年3月21日  延長羈押訊問庭 106年4月18日  審判程序 106年4月20日  審判程序